【裁判字號】    96,訴,724
【裁判日期】    971226
【裁判案由】    毒品危害防制條例
【裁判全文】
臺灣桃園地方法院刑事判決               96年度訴字第724號
公  訴  人  臺灣桃園地方法院檢察署檢察官
被      告  丙○○
                      號5樓
選任辯護人  林亦書律師
上列被告因違反毒品危害防制條例案件，經檢察官提起公訴（九
十五年度偵字第二六三一一號），本院判決如下：
    主    文
丙○○販賣第一級毒品，未遂，累犯，處有期徒刑拾伍年陸月。
其餘被訴部分無罪。
    犯罪事實
一、丙○○曾有違反毒品危害防制條例、贓物等案件前科，復因
    施用第二級毒品案件，由臺灣板橋地方法院以九十二年度簡
    字第三四○○號判決判處有期徒刑六月確定，並於民國九十
    四年三月三日因縮短刑期易科罰金執行完畢。其竟不知悔改
    ，明知海洛因係業經公告列為毒品危害防制條例第二條第二
    項第一款之第一級毒品，不得販賣，其於九十五年七月二十
    五日下午五時九分，丁○○以其使用行動電話門號0000
    000000號撥打丙○○使用行動電話門號000000
    0000號，表示欲向丙○○購買新臺幣（下同）一千元價
    值之第一級毒品海洛因一小包，丙○○即萌生營利之意圖，
    基於販賣第一級毒品海洛因之犯意，隨即答應並相約前往桃
    園縣桃園市○○路之榮民總醫院前交易，然因丙○○未能於
    榮民總醫院前交付該包海洛因而未能遂行犯罪。嗣因警方偵
    辦丙○○販賣第一級毒品海洛因事證，向臺灣桃園地方法院
    檢察署聲請核發通訊監察書，經該署檢察官核准後，持續上
    線監聽丙○○使用之行動電話門號0000000000號
    通訊內容，並於九十五年九月十三日約談丁○○後，循線查
    悉上情。
二、案經臺北市政府警察局報請臺灣桃園地方法院檢察署檢察官
    偵查起訴。
    理    由
壹、證據能力部分：
一、按被告以外之人，於審判外之言詞或書面陳述，除法律有規
    定者外，不得作為證據。刑事訴訟法第一百五十九條第一項
    定有明文。被告以外之人（包括證人、鑑定人、告訴人、被
    害人及共同被告等）於審判外之言詞或書面陳述，即所謂傳
    聞證據。由於傳聞證據有悖法院直接審理及言詞審理之精神
    ，妨礙當事人之反對詰問權，影響程式正義之實現，除法律
    有規定（例如同法第一百五十九條第二項、同法第一百五十
    九條之一至之五、同法第二百零六條等）外，原則不具證據
    能力。查證人庚○○、乙○○、己○○、丁○○於警詢中所
    為陳述，均為被告以外之人於審判外之陳述，屬傳聞證據，
    而被告之選任辯護人已具狀就上開各供述之證據能力提出爭
    執（見本院卷(一)第三三頁），本院審酌各該陳述作成之狀況
    ，並考量證人庚○○、乙○○、己○○、丁○○於本院審理
    時業經傳喚到庭具結作證，並經檢、辯雙方為交互詰問，因
    認上開證人於警詢所為之陳述，尚與刑事訴訟法第一百五十
    九條之二或第一百五十九條之三所定情形不相符合，復查無
    其他得例外取得證據能力之法律依據，前開各項證據方法應
    予排除，不得作為本案證明被告有罪之依據。
二、復按被告以外之人於審判中有無法傳喚或傳喚不到情形，其
    於檢察事務官、司法警察官或司法警察調查中所為之陳述，
    經證明具有可信之特別情況，且為證明犯罪事實之存否所必
    要者，得為證據，此為刑事訴訟法第一百五十九條之三第三
    款所明定，查證人戊○○、甲○○於警詢中所為證述，雖均
    為被告以外之人於審判外之陳述，屬傳聞證據，而被告之辯
    護人已具狀就上開各供述之證據能力提出爭執（見本院卷(一)
    第三三頁），然證人戊○○、甲○○均經本院依法傳喚、拘
    提均未到庭，有本院送達證書及拘提結果報告書在卷可稽，
    足見證人戊○○、甲○○確係因所在不明而傳、拘無著，本
    院觀之上開證人戊○○、甲○○警詢筆錄製作原因及過程之
    信用性，並斟酌並無不能自由陳述之情形，亦無違法取證或
    其他瑕疵，而具有可信之特別情況，為證明本件犯罪事實之
    存否，實有斟酌其先前陳述之必要，因認證人戊○○、甲○○於警詢中所為之陳述，依刑事訴訟法第一百五十九條之三
    第三款規定，均有證據能力，得為本案證據。
三、又按檢察官職司追訴犯罪，就審判程式之訴訟構造言，檢察
    官係屬與被告對立之當事人一方，偵查中對被告以外之人所
    為之偵查筆錄，或被告以外之人向檢察官所提之書面陳述，
    性質上均屬傳聞證據。在理論上，如未予被告反對詰問、適
    當辯解之機會，一律准其為證據，似有違當事人進行主義之
    精神，對被告之防禦權亦有所妨礙；然而現階段刑事訴訟法
    規定檢察官代表國家偵查犯罪、實施公訴，必須對於被告之
    犯罪事實負舉證之責，依法其有訊問被告、證人及鑑定人之
    權，證人、鑑定人且須具結，而實務運作時，偵查中檢察官
    向被告以外之人所取得之陳述，原則上均能遵守法律規定，
    不致違法取供，其可信性極高，為兼顧理論與實務，乃於修
    正刑事訴訟法時，增列第一百五十九條之一第二項，明定被
    告以外之人（含被害人、證人等）於偵查中向檢察官所為陳
    述，除顯有不可信之情況外，得為證據（最高法院九十五年
    度臺上字第一○四四號判決參照）；且按刑事訴訟法第一百
    五十九條之一第二項，明定被告以外之人於偵查中向檢察官
    所為陳述，除顯有不可信之情況外，得為證據。所謂「不可
    信之情況」，由法院審酌被告以外之人於陳述時之外在環境
    及情況而為判斷。而被告以外之人於偵查時，是否與被告對
    質，與其陳述時之外在環境並無必然之關聯，自不得以偵查
    中未經被告詰問，逕認該陳述無證據能力。至該等陳述與事
    實是否相符，要屬證據證明力之問題，與證據能力之有無，
    不容混淆（最高法院九十四年度臺上字第七一三二號判決、
    九十五年度臺上字第一五八五號判決參照）；另證人於檢察
    官偵查中所為之陳述，審酌該陳述作成之客觀條件及環境，
    認其心理狀態健全，並無受到脅迫、利誘或詐欺，自非顯有
    不可信之情形，依刑事訴訟法第一百五十九條之一第二項之
    規定，亦得為證據（最高法院九十五年度台上字第九三四號
    判決參照）。經查：證人庚○○、戊○○、丁○○於檢察官
    偵查中，先後經依法具結並分別證述親身經歷情節，非屬傳
    聞證據，且渠等亦均無受到脅迫、利誘或詐欺之情形，並無
    顯不可信之情況存在，且於本院審理時，本院亦有傳喚證人
    庚○○、丁○○二人到庭，業經保障被告之對質詰問權，而
    證人戊○○則係經傳、拘無著，是被告之選任辯護人徒憑證
    人庚○○、戊○○、丁○○未經對質詰問為由，據以主張渠
    等所為證詞均無證據能力一節，容有誤會，應認前開證人各
    於前開檢察官偵訊時之證詞，均有證據能力。
四、被告選任辯護人雖具狀主張：卷附通訊監察譯文，被告並非
    對話人，而爭執該通訊監察譯文之證據能力（見本院卷(一)第
    三三頁）。惟本案係為警依通訊保障及監察法向臺灣桃園地
    方法院檢察署檢察官申請監聽被告所使用之行動電話實施監
    聽錄音，並未逾越授權實施監察之範圍，故本件監聽錄音所
    取得之證據既係經檢察官核發通訊監察書後依法監聽所取得
    ，且本件後引作為證據之監聽議文部分，業經證人丁○○確
    認為其與被告二人間之對話無訛，自有證據能力。
五、除前述本院認定無證據能力，不得作為證據之證據方法外，
    本案所引用其餘供述及非供述證據，經本院依法踐行調查證
    據程式，檢察官、被告及其選任辯護人均不爭執各該證據之
    證據能力，且亦查無依法應排除其證據能力之情形，是後述
    所引用證據之證據能力均無疑義。
貳、本件認定被告丙○○有罪部分：
一、訊據被告丙○○矢口否認其有何販賣第一級毒品海洛因未遂
    之犯行，並辯稱：該行動電話門號0000000000號
    並非由其所使用，且其亦無與黃松明有任何海洛因買賣交易
    云云，經查：
  (一)查本案經依法聲請核發通訊監察書，對被告使用之行動電話
    門號0000000000號進行通訊監察，而依被告與證
    人丁○○所持用之行動電話門號0000000000號行
    動電話，於九十五年七月二十五日下午五時九分之通聯紀錄
    顯示：「丁○○：我朋友要一千，到哪裡？丙○○：大有路
    榮總醫院前。丁○○：好，我等你。」等情（見本院卷(一)第
    一九三頁），則上開對話內容雖未明確提及買賣毒品之字眼
    ，惟販賣毒品為查緝甚嚴之犯罪，而偵查機關使用通訊監察
    之偵查手段偵查犯罪，亦為公眾週知之事實，買賣雙方在聯
    絡時儘可能避開毒品種類、數量等，僅約定交易地點實屬平
    常，況證人丁○○於本院審理時證述：上開監聽內容，係伊
    要丙○○拿一千元之海洛因，但當日未在榮民總醫院拿到一
    情（見本院卷(二)第五四頁）明確，堪以認定被告、證人丁○○間之上開對話內容，係由證人丁○○表示要向被告購買一
    千元價值之海洛因，被告隨之應允並約定前往桃園縣桃園市
    ○○路榮民總醫院前交易，嗣因證人丁○○未能取得該次交
    易之海洛因，致被告未能遂行其販賣第一級毒品之犯行至明
    。
  (二)被告雖辯稱行動電話門號0000000000號並非由其
    使用一詞置辯，然觀諸證人丁○○於本院審理時結稱：伊是
    透過朋友認識被告，伊當時也有見過被告本人，且0000
    000000號是被告給伊的，伊都是用伊所使用之000
    0000000號打電話給被告所使用的00000000
    00號，也有約被告出去聊天，而伊打過去時被告本人也有
    接過等語（見本院卷(二)第五四、五五頁），且參酌證人甲○○於警詢時亦指稱：伊都是用其家中電話（○三）0000
    000號及行動電話0000000000、000000
    0000號與被告所留之0000000000號向被告聯
    絡一詞（見臺灣桃園地方法院檢察署九十五年度偵字第二○
    八八七號偵查卷第四七頁），可見該行動電話門號0000
    000000號為被告親自告知證人丁○○，且上開證人二
    人均有撥打該支電話，而被告本人亦有實際接聽，足認該行
    動電話門號確為被告本人所使用無誤，是被告前開所辯，顯
    係規避其有利用該支電話與他人商議販賣第一級毒品海洛因
    之實情，為期能脫免重罪而所為杜撰之詞，不足採信。
  (三)又販賣海洛因毒品係違法行為，非可公然為之，且有其獨特
    之販售通路及管道，復無公定價格，容易增減分裝之份量，
    而每次買賣之價量，可能隨時依雙方關係深淺、資力、需求
    量及對行情之認知、來源是否充裕、查緝鬆嚴、購買者被查
    獲時供述購買對象之可能風險評估等，而異其標準，非可一
    概而論。查本件被告、證人丁○○間之買賣交易僅係一千元
    代價之海洛因，數量非大，自難徒憑該次買賣交易而認定被
    告取得該次交易之海洛因之初，即係基於販賣之意圖而有販
    入海洛因既遂之犯行，或其之後取得海洛因後復有基於意圖
    販賣而持有之情形，又本件被告既不承認其有上開販賣海洛
    因未遂之事實，固難查悉被告原取得本次海洛因之成本代價
    ，而確認本次被告與證人丁○○間交易之「價差」或「量差
    」或「純度」謀取利潤，然近年來政府為杜絕毒品之氾濫，
    對於查緝施用及販賣毒品之工作，無不嚴加執行，販賣毒品
    罪又係重罪，設若無利可圖，衡情一般持有毒品之人當無輕
    易將所持有之海洛因任意轉售他人而甘冒於再次向他人購買
    時，而有被查獲移送法辦之危險之理，且不論是瓶裝或袋裝
    之海洛因，均可任意分裝或增減其份量，而每次買賣之價量
    ，亦隨時隨雙方關係之深淺、當時之資力、需要程度及對行
    情之認知等因素而為機動地調整，因之販賣之利得，除經坦
    承犯行，或帳冊價量均臻明確外，委難察得實情，職是之故
    ，縱未確切查得販賣賺取之實際差價，但除別有事證，足認
    係按同一價格轉讓，確未牟利外，尚難執此即認非法販賣之
    事證有所不足，致知過坦承者難辭重典，飾詞否認者反得逞
    僥倖，而失情理之平，而被告與證人丁○○間並無特殊重要
    情誼或至親關係，被告竟費心自甘承受重典，涉險販賣第一
    級毒品，當有牟利之圖，是被告與證人丁○○間商議販賣海
    洛因時應有營利之意圖，堪以認定。
  (四)綜上，被告所持上開辯解，顯屬逃脫重罪之詞，不足採信。
    本件事證明確，被告犯行，應可認定。
二、查海洛因係毒品危害防制條例第二條第二項第一款規定之第
    一級毒品，又按販賣毒品罪，雖不以販入之後復行賣出為構
    成要件，苟以營利為目的，將毒品販入或將之賣出，有一於
    此，犯罪即經完成，故以營利為目的而販入，縱尚未賣出；
    或以其他原因販入後始起意營利而賣出，固均應屬販賣既遂
    ，惟若前者尚未完成販入行為，或後者尚未完成賣出行為，
    則仍應有未遂犯之適用（最高法院九十年度臺上字第一二○
    四號判決意旨參照）。循此以觀，被告既與證人丁○○以電
    話商議販賣海洛因數量、價格及交易地點，且應有基於營利
    之意圖而為之，然因事後未能完成交付該包海洛因而未能遂
    行犯罪，又本件查無證據足資證明被告於取得本次海洛因之
    初即係基於營利意圖而販入，或有嗣後意圖販賣而持有之情
    形，業經本院說明如前（詳見理由欄一(三)所載），則揆諸上
    開最高法院判決意旨，被告前開所為應係違反毒品危害防制
    條例第四條第六項、第一項之販賣第一級毒品未遂罪，公訴
    人雖認上開被告所為，實係已完成其販賣第一級毒品犯行而
    既遂，然此部分被告既屬販賣第一級毒品之未遂犯，是此部
    分檢察官所引起訴法條即有未洽，惟既遂與未遂犯行尚無變
    更起訴法條之問題，先予敘明。復查被告販賣前持有第一級
    毒品海洛因之低度行為，應為販賣之高度行為所吸收，不另
    論罪。再查被告曾有違反毒品危害防制條例、贓物等案件前
    科，復因施用第二級毒品案件，由臺灣板橋地方法院以九十
    二年度簡字第三四○○號判決判處有期徒刑六月確定，並於
    九十四年三月三日因縮短刑期易科罰金執行完畢等情，有臺
    灣高等法院被告前案紀錄表一份在卷可稽，則被告於徒刑執
    行完畢後，五年內故意再犯本件有期徒刑以上之罪，為累犯
    ，應依刑法第四十七條第一項之規定加重其刑。另查被告既
    已與證人丁○○以電話約明販賣第一級毒品海洛因數量、價
    格、及交易地點等細節，事後因未能實現交付海洛因而未遂
    ，爰依刑法第二十五條第二項之規定減輕其刑，且有刑之加
    重減輕，應先加重後減輕之。爰審酌被告平日素行，難認良
    好，有前開臺灣高等法院被告前案紀錄表一份可參，其任意
    販賣毒品予人施用，不啻誘使購毒者施用毒品而犯罪，且因
    此衍生犯罪、流毒甚深，危害社會治安甚鉅，並嚴重影響國
    民生活健康，然所幸被告終無遂行犯罪，惟其犯後始終否認
    犯罪行為，杜撰言詞試圖卸責，未見有任何悔意，態度難認
    良好等一切情狀，爰量處如主文所示之刑，以資懲儆。
三、至未扣案之被告供本案犯罪使用之門號000000000
    0號之行動電話及其內易付卡等物，被告始終否認為其所有
    ，經查被告又非該門號申請者本人，又查無積極證據上開之
    物均為被告所有，而上開行動電話及其內易付卡均非屬違禁
    物，是均無從諭知沒收，併此敘明。
、本件認定被告丙○○無罪部分：
一、公訴意旨另以：被告丙○○有基於販賣第一級毒品海洛因之
    概括犯意，以其所使用行動電話門號0000000000
    、0000000000、0000000000、000
    0000000號作為對外聯絡工具，並於如附表各編號所
    示時間，連續多次販賣第一級毒品予如附表各編號所示之庚○○、戊○○、乙○○、己○○、甲○○等人，因認被告此
    部分亦涉有毒品危害防制條例第四條第一項之販賣第一級毒
    品罪嫌。
二、按犯罪事實應依證據認定之，無證據不得認定其犯罪事實；
    不能證明被告犯罪者，應諭知無罪之判決，刑事訴訟法第一
    百五十四條第二項、第三百零一條第一項分別定有明文。次
    按在證據法則上，證據資料尚存有對被告有利之懷疑時，無
    法依客觀方法排除此項合理之可疑時，依「罪疑唯有利於被
    告」之原則，不得以此項證據資料作為有罪判決之依據。且
    認定被告有罪之事實應憑證據；如未能發現相當之證據，或
    證據不足以證明，自不能以推測或擬制之方法，以為裁判之
    基礎；且認定事實所憑之證據，其為訴訟上之證明，需達於
    通常一般人均不致有所懷疑，而得確信其為事實之程度者，
    始得據為有罪之認定；倘其證明尚未達到此一程度，而有合
    理之懷疑存在時，尚難為有罪之認定基礎；苟積極證據不足
    為不利於被告事實之認定時，即應為有利於被告之認定，更
    不必有何有利之證據（最高法院三十年上字第八一六號、四
    十年台上字第八六號、七十六年台上字第四九八六號判決參
    照）。又按新修正刑事訴訟法第一百五十四條證據裁判主義
    之規定，乃揭櫫國際公認之刑事訴訟無罪推定原則，為修正
    刑事訴訟法保障被告人權之重要指標，法院自應嚴守此一原
    則 ，在檢察官所舉證據及法院依法定職權調查所得之證據，
    足以證明被告有罪之前，自應推定其無罪。若所得證據其為
    訴訟上之證明，尚未達於通常一般人均不致有所懷疑，而得
    確信其為真實之程度者，自不能為有罪之認定，此為上開無
    罪推定原則之當然闡釋，自不能因犯罪之調查難易不同而有
    異，其理甚明。又施用毒品者所稱其向某人買受毒品之指證
    ，不得作為有罪判決之唯一證據，仍須調查其他必要之證據
    ，以察其是否與事實相符，為本院歷年來之見解，良以毒品
    買受者之指證，其憑信性於通常一般人已有所懷疑，尚難確
    信其為真實。況依毒品危害防制條例第十七條之規定，其供
    出毒品來源而破獲者，復得減輕其刑，則其指證之真實性猶
    有疑慮，是施用毒品者之指證，其真實性有待其他必要證據
    加以補強。茲所謂必要之補強證據，固不以證明販賣毒品犯
    罪構成要件之全部事實為必要，但以與施用者之指證具有相
    當之關聯性為前提，其經與施用者之指證綜合判斷，已達於
    通常一般人均不致有所懷疑，而得確信施用者之指證為真實
    者，始得為有罪之認定，此為無罪推定原則之必然推演（最
    高法院九十三年度台上字第六七五○號判決意旨參照）。
三、公訴人認被告涉犯連續販賣第一級毒品海洛因罪嫌，無非係
    以：被告之供述、證人庚○○、戊○○、乙○○、己○○、
    甲○○等人之證詞及門號0000000000、0000
    000000號之通訊監察譯文，為其主要之論據。然訊據
    被告堅決否認有何連續販賣第一級毒品犯行，並辯稱：伊並
    無使用行動電話門號0000000000、000000
    0000、0000000000、0000000000
    號作為對外聯絡工具，其並無販賣海洛因予庚○○、戊○○
    、乙○○、己○○、甲○○等人等語，經查：
  (一)按施用毒品者供述之憑信性本不及於一般人，關於其向某人
    購買毒品之供述，必須補強證據佐證，以擔保其供述之真實
    性，俾貫徹刑事訴訟無罪推定及嚴格證明之基本原則。所謂
    補強證據，係指其他有關證明該施用毒品者關於毒品交易供
    述真實性之相關證據而言，必須與該「毒品交易」之供述，
    具有相當程度之關連性，足使一般人對該供述，並無合理懷
    疑存在，而得確信其為真實者，始當之。基此，本件關於證
    人庚○○於偵查中及證人戊○○於警詢中所證述有分別於附
    表編號一、二所示時間、地點，向被告購入海洛因等節，經
    查無其他證據資料可佐，本院自難僅憑證人庚○○、戊○○
    前開之單一指述，即遽認被告尚有公訴人所指有於附表編號
    一、二所示販賣第一級毒品海洛因予證人庚○○、戊○○之
    犯行。
  (二)又證人乙○○於本院審理時固證述：伊朋友「武義」有給行
    動電話門號0000000000號，伊有以其行動電話門
    號0000000000號撥打該支電話，向綽號洪仔之人
    購買海洛因，惟其始終未見過綽號洪仔之人，都是其他小弟
    過來，但是伊沒有交易成功過等詞（見本院卷(二)第三九、四
    十、四二、四五頁），則證人乙○○既始終未曾與被告碰面
    ，而被告復又否認該行動電話門號0000000000號
    為其所使用，已難認定該證人所稱「洪仔」使用之電話即為
    被告本人所持用。況本件公訴人所指被告販賣第一級毒品海
    洛因予證人乙○○之時間為「九十五年五月中旬某日」，然
    本件就行動電話門號0000000000號所實施之通訊
    監察時間係於「九十五年六月十八日之後」，是公訴人所提
    出之此部分通訊監察譯文亦無從資為此部分之補強證據，復
    查無其他積極證據足資佐證，本院自難僅憑證人乙○○曾有
    以其使用電話撥打綽號「洪仔」使用之電話，即遽以推測綽
    號「洪仔」之人即為被告本人，並有如附表編號三所示之販
    賣第一級毒品犯行。
  (三)就公訴人起訴被告有於附表編號四所示時間、地點販賣第一
    級毒品海洛因予證人己○○部分，經證人己○○於本院審理
    時翻異前詞改稱：其並無向被告買過任何毒品，且其迄至九
    十五年六月份才在某聚會場合見過被告本人，在警詢所言並
    非屬實，其在警詢是因為想回家，才隨便指認等語（見本院
    卷(二)第二○六、二○八、二○九頁），則該證人前後不一之
    瑕疵指述之憑信性已顯有所疑，且本件所實施之通訊監察期
    間「九十五年六月十八日之後」，與公訴人所指被告販賣第
    一級毒品予證人己○○之時間為「九十五年五月初」，已有
    出入不符之情，是此部分亦查無何證據可資證明被告有公訴
    人所指之上開犯行，實難逕以對被告作不利之認定，而以販
    賣第一級毒品海洛因之重罪與被告相繩。
  (四)另觀諸證人甲○○固於警詢時指稱：其於九十五年六月初有
    向丙○○、呂俊賢、阿忠等人購買過海洛因約十五次，均係
    以其家中電話00－0000000號或行動電話0000
    000000、0000000000號撥打丙○○之00
    00000000、0000000000號之電話等詞（
    見偵查卷第四六、四七頁），然該支行動電話門號0000
    000000號已難認定為被告本人所使用，業經本院說明
    如前，且為警就行動電話門號0000000000、00
    00000000號實施監聽之通訊譯文顯示，上開二支電
    話與證人甲○○所使用行動電話之通聯時間均於「九十五年
    六月十八日起至同年七月中旬止」，與公訴人所指之被告於
    「九十五年五月初」販賣第一級毒品予該證人之時間，顯有
    差異之處，自無從逕以該通訊監察譯文佐證證人甲○○於警
    詢時之指述，遽為認定被告即有公訴人所指之販賣第一級毒
    品犯行。
  (五)綜上所述，本件公訴人所指被告所涉如附表各編號時間、地
    點連續販賣第一級毒品海洛因予證人庚○○、戊○○、乙○○、己○○、甲○○等人之證據，顯尚未達於通常一般之人
    均不致有所懷疑，而得確信其為真實之程度。此外，復查無
    其他積極證據，足資證明被告此部分確有公訴人所指之連續
    販賣第一級毒品犯行，其犯罪自屬不能證明，即應為無罪之
    諭知。
據上論斷，應依刑事訴訟法第二百九十九條第一項前段、第三百
零一條第一項，毒品危害防制條例第四條第一項、第六項，刑法
第十一條前段、第二十五條第二項、第四十七條第一項，判決如
主文。
本案經檢察官潘怡華到庭執行職務。
中    華    民    國    97    年    12    月    26    日
                      臺灣桃園地方法院刑事第四庭
                          審判長法  官  袁雪華
                                法  官  林宜靜
                                法  官  陳可薇
以上正本證明與原本無異。
如不服本判決應於收受判決後十日內向本院提出上訴書狀，並應
敘述具體理由。其未敘述上訴理由者，應於上訴期間屆滿後二十
日內向本院補提理由書 (均須按他造當事人之人數附繕本)。
「切勿逕送上級法院」。
                              書記官  賴佩霞
中    華    民    國    98    年    1     月    8     日
附錄本案論罪科刑法條全文：
毒品危害防制條例第四條
製造、運輸、販賣第一級毒品者，處死刑或無期徒刑；處無期徒
刑者，得併科新臺幣一千萬元以下罰金。
製造、運輸、販賣第二級毒品者，處無期徒刑或七年以上有期徒
刑，得併科新臺幣七百萬元以下罰金。
製造、運輸、販賣第三級毒品者，處五年以上有期徒刑，得併科
新臺幣五百萬元以下罰金。製
造、運輸、販賣第四級毒品者，處三年以上十年以下有期徒刑，
得併科新臺幣三百萬元以下罰金。
製造、運輸、販賣專供製造或施用毒品之器具者，處一年以上七
年以下有期徒刑，得併科新臺幣一百萬元以下罰金。
前五項之未遂犯罰之。
   附表：
 ┌──┬──────┬───────┬────┬───┬────────┐
 │編號│ 販 賣 時 間│ 販 賣 地 點  │ 買受人 │ 次數 │  買 受 方 式   │
 ├──┼──────┼───────┼────┼───┼────────┤
 │ 一 │九十五年三月│桃園縣桃園市國│ 庚○○ │二、三│每次數千元不等，│
 │    │間          │興街與三元街附│        │次    │重量不詳。      │
 │    │            │近            │        │      │                │
 ├──┼──────┼───────┼────┼───┼────────┤
 │ 二 │九十五年四月│桃園縣桃園市清│ 戊○○ │二次  │每次五千元至六千│
 │    │初          │溪國小旁      │        │      │元不等，重量不詳│
 │    │            │              │        │      │。              │
 ├──┼──────┼───────┼────┼───┼────────┤
 │ 三 │九十五年五月│桃園縣桃園市青│ 乙○○ │一次  │每次一千元，重量│
 │    │中旬        │溪國中旁      │        │      │零點二公克。    │
 ├──┼──────┼───────┼────┼───┼────────┤
 │ 四 │九十五年五月│桃園縣桃園市巨│ 己○○ │不詳  │每次一千元，重量│
 │    │初          │蛋體育場旁    │        │      │不詳。          │
 │    │            │              │        │      │                │
 ├──┼──────┼───────┼────┼───┼────────┤
 │ 五 │九十五年六月│桃園縣某不詳處│ 甲○○ │十五次│每次一千元，重量│
 │    │初          │所            │        │      │不詳。          │
 └──┴──────┴───────┴────┴───┴────────┘


司法院資訊處製作；財團法人民間司法改革基金會備份。
